臺灣桃園地方法院交通事件裁定        100年度交聲字第278號
原處分機關  交通部公路總局新竹區監理所桃園監理站
異  議  人  張正昌
上列異議人因違反道路交通管理處罰條例案件，對於原處分機關
民國100 年4 月11日所為之處分（原處分案號：桃監裁字第裁52
-DB0000000號），聲明異議，本院裁定如下：
    主  文
異議駁回。
    理  由
一、原處分意旨略以：異議人即受處分人張正昌於民國100 年3
    月8 日0 時36分許，騎乘車牌號碼236-GHS 號重型機車行經
    桃園縣桃園市○○路與民族路口，經桃園縣政府警察局桃園
    分局武陵派出所員警發現其有酒後駕車之情形，員警遂要求
    異議人配合實施呼氣中酒精濃度測試，惟異議人「拒絕實施
    配合酒測，經警告知權益，仍消極不配合」，員警遂製單舉
    發，異議人不服，原處分機關調查後認異議人確有上開違規
    之行為，爰依道路交通管理處罰條例第35條第4 項、第67條
    第2 項，裁處罰鍰新臺幣（下同）6 萬元，並吊銷駕駛執照
    ，3 年內不得考領駕駛執照等語。
二、異議意旨略以：伊於100 年3 月8 日凌晨0 時30分許，因友
    人酒醉告知接送回家。因友人未戴安全帽，行經中山路與民
    族路口等候紅綠燈時，遇路過員警上前盤查，過程全程配合
    ，並無拒測，爰依法聲明異議，請求撤銷原處分云云。
三、按汽車（包括機器腳踏車）駕駛人，駕駛汽車經測試檢定酒
    精濃度超過規定標準者，處新臺幣1 萬5 千元以上6 萬元以
    下罰鍰，並當場移置保管其車輛及吊扣其駕駛執照1 年；汽
    車駕駛人拒絕接受第1 項測試之檢定者，處新臺幣6 萬元罰
    鍰，並當場移置保管其車輛及吊銷其駕駛執照；又汽車駕駛
    人曾依道路交通管理處罰條例第35條第4 項前段之規定吊銷
    駕駛執照者，3 年內不得考領駕駛執照。道路交通管理處罰
    條例第35條第1 項前段、第4 項前段、第67條第2 項分別定
    有明文。
四、經查：
（一）異議人有於上揭時、地，騎乘車牌號碼236-GHS 號重型機
      車，為桃園縣政府桃園警察局分局武陵派出所員警攔檢進
      行酒精濃度測試乙節，為異議人所不爭執，並有桃園縣政
      府警察局桃警局交字第DB0000000 號舉發違反道路交通管
      理事件通知單及原處分機關壢監裁字第裁52-DB0000000號
      裁決書各1 份附卷可參（見本院卷第11頁、第12頁），此
      部分之事實，堪予認定。
（二）又本院依職權勘驗舉發過程之錄影光碟，勘驗結果顯示警
      員於開始對異議人實施呼氣酒精濃度測試前有先行教導異
      議人如何吹氣，自光碟時間為1 分22秒迄9 分30秒止，期
      間警員持呼氣酒精測試器對異議人實施酒精濃度測試達11
      次，而警員多次對異議人示範吹氣之動作，並不斷告知異
      議人不能僅口含吹嘴要用力吹氣，並告以如仍消極不配合
      ，將認定異議人係拒絕接受酒測，此有本院勘驗筆錄1 份
      在卷可參（見本院卷第29頁至第31頁）。衡以呼氣酒精濃
      度測試器既係設計專用於對不特定對象測試呼氣所含酒精
      濃度之儀器，其設計上自係以簡易為原則，亦即受測者僅
      需依正常方式吹氣，即可輕易完成檢測，當不致要求受測
      者需配合施行高難度之動作始能完成檢測。是以，苟非受
      測者因抗拒測試，乃故意不吹氣或以唇、舌抵住吹嘴或其
      他方式減少吹氣進入儀器，當不致發生無法完成測試之情
      事。況由前揭酒測過程光碟勘驗結果觀之，本件執行酒測
      警員曾一再教導異議人正確吹氣方式，並親自示範吹管及
      酒測器吹氣，惟異議人於進行酒精濃度測試過程中，未依
      員警之指示，以含住酒測器後持續吹氣之方式進行酒測，
      經員警明確指導、糾正後，仍不配合測試模式，顯係以悖
      於正常測試之方式佯以配合員警酒測勤務，自難謂非出於
      消極不配合之意而拒絕酒測。故異議人仍辯稱：伊有全程
      配合云云，委無足採。是以，本件事證明確，異議人於前
      開時、地有拒絕接受酒精濃度測試之檢定之違規行為，堪
      以認定。
五、綜上，異議人於前揭時、地，拒絕接受酒精濃度測試之檢定
    之違規行為，至為明確，應堪認定，原處分機關依道路交通
    管理處罰條例第35條第4 項、第67條第2 項之規定，裁處異
    議人罰鍰60,000元，吊銷駕駛執照，且3 年內不得考領駕駛
    執照，核無違誤，異議人為此聲明異議，為無理由，應予駁
    回。
據上論斷，應依道路交通事件處理辦法第18條，裁定如主文。
中    華    民    國   100    年    12    月    8     日
                           交通法庭  法  官  吳芙蓉
以上正本證明與原本無異。
如不服本裁定，應於裁定送達後5 日內向本院提出抗告狀。
                                     書記官  吳采蓉
中    華    民    國   100    年    12    月    14    日